臺灣板橋地方法院刑事判決　　　　　　　 94年度訴字第939號
公　訴　人　臺灣板橋地方法院檢察署檢察官
被　　　告　甲○○
上列被告因違反毒品危害防制條例案件，經檢察官提起公訴（九
十四年度核退毒偵字第五四一號），以及移送併案審理（臺灣板
橋地方法院檢察署九十四年度毒偵字第二九九六號），本院判決
如下：
    主    文
甲○○連續施用第一級毒品，累犯，處有期徒刑玖月。扣案之第
一級毒品海洛因壹包（驗餘淨重零點零公克）以及附著第一級
毒品海洛因粉末（量微無法析離秤重）之殘渣袋貳只均沒收銷燬
之。扣案之注射針筒壹支沒收。
    犯罪事實
一、甲○○前於民國八十九年間因施用毒品案件，經依本院八十
    九年度毒聲字第一三一七號裁定送觀察、勒戒後，認有繼續
    施用毒品之傾向，本院以八十九年度毒聲字第二０八三號裁
    定令入戒治處所施以強制戒治，嗣因執行強制戒治成效及格
    ，無繼續戒治之必要，經本院以八十九年度毒聲字第五四０
    八號裁定停止戒治，所餘期間付保護管束，惟於保護管束期
    間內再施用毒品而違反保護管束應遵守事項情節重大，經本
    院以九十年度毒聲字第一一八二號裁定撤銷保護管束，並令
    入戒治處所施以強制戒治，於九十年十一月二十三日戒治期
    滿並於翌日釋放出所後，由臺灣板橋地方法院檢察署檢察官
    以九十一年度戒毒偵字第四０三號為不起訴處分確定。又因
    施用第一級毒品案件，除經本院以九十二年度毒聲字第二八
    八號裁定令入戒治處所施以強制戒治外，並由臺灣板橋地方
    法院檢察署檢察官以九十一年度毒偵字第四二一六號聲請簡
    易判決處刑，經本院以九十二年度板簡字第六０七號判處有
    期徒刑六月，如易科罰金，以三百元折算一日確定；先於九
    十二年三月十日入臺灣臺北看守所附設勒戒處所轉送臺灣臺
    北戒治所施以強制戒治，嗣於九十三年一月九日因毒品危害
    防制條例修正生效施行而停止戒治，於同日釋放出所並解送
    臺灣臺北監獄接續執行前開毒品案件所科之刑，於九十三年
    七月九日執行徒刑完畢（於本案構成累犯）。詎猶不思戒絕
    毒癮，復基於施用第一級毒品海洛因之犯意，於九十三年十
    二月二十五日上午十時許，在臺北縣鶯歌鎮○○○路六十五
    號後方巷內，以將第一級毒品海洛因溶解後用針筒注射之方
    式施用第一級毒品海洛因一次。嗣為警於同日上午十時三十
    分許，在上址查獲，並扣得附著第一級毒品海洛因粉末（量
    微無法析離秤重）之殘渣袋二只、已使用之注射針筒一支。
    又承前施用第一級毒品海洛因之犯意，於九十四年五月二十
    五日下午三時四十分許為警採集其尿液前二十六小時內某時
    許，在臺北縣三峽鎮○○路○段三九五巷三十六號住處內，
    以相同方式施用第一級毒品海洛因一次。嗣為警於九十四年
    五月二十五日下午二時三十分許，在臺北縣鶯歌鎮○○路一
    五六巷二十二號前查獲，並扣得第一級毒品海洛因一包（驗
    餘淨重０．０三公克），而得悉上情。
二、案經臺北縣政府警察局三峽分局報請臺灣板橋地方法院檢察
    署檢察官偵查起訴，以及移送併案審理。
    理    由
一、上揭犯罪事實，業據被告甲○○迭於警詢、偵查中及本院審
    理時自白不諱（見臺灣板橋地方法院檢察署九十四年度核退
    毒偵字第五四一號偵查卷＜下稱Ａ偵查卷＞第十三頁反面及
    第三十頁、本院九十四年八月十八日審判筆錄）；而其於九
    十三年十二月二十五日上午十一時四十五分許及九十四年五
    月二十五日下午三時四十分許，分別經警採集其尿液送驗結
    果，確均呈鴉片類（嗎啡）陽性反應，此有臺北縣政府警察
    局三峽分局查獲毒品危害防制條例案姓名對照表、臺灣檢驗
    科技股份有限公司濫用藥物尿液檢驗報告各二紙附卷可稽（
    見Ａ偵查卷第四頁及第五頁、臺灣板橋地方法院檢察署九十
    四年度偵字第二九九六號偵查卷第七頁及第三十六頁）。又
    被告於前述時間、地點分別為警查扣附著白色粉末之殘渣袋
    二只、白色粉末一包，經鑑驗結果，分別呈嗎啡、海洛因反
    應（殘渣袋所附著粉末均量微無法析離秤重）以及含有第一
    級毒品海洛因成分（驗餘淨重０．０三公克），此有臺北縣
    政府警察局三峽分局查獲涉嫌毒品危害防制條例案件毒品初
    步鑑驗報告書、臺灣尖端先進生技醫藥股份有限公司製造之
    毒品快速篩檢試劑初步檢驗結果照片、法務部調查局九十四
    年七月十四日調科壹字第０六００一００四一號鑑定通知書
    各一件存卷足憑（見Ａ偵查卷第二十二頁及第二十三頁以及
    本院卷宗），所含毒品成份與被告尿液中檢出毒品反應相符
    。另有被告所有供施用第一級毒品海洛因所用之注射針筒一
    支扣案可資佐證，足認被告自白與事實相符。此外，復有臺
    灣板橋地方法院檢察署檢察官九十一年度戒毒偵字第四０三
    號不起訴處分書、九十一年度毒偵字第四二一六號聲請簡易
    判決處刑書及本院九十二年度板簡字第六０七號刑事簡易判
    決各一件（見Ａ偵查卷第三十八頁至第四十一頁）以及臺灣
    高等法院被告前案紀錄表、在監在押全國紀錄表各一份（均
    附於本院卷宗）存卷可按。綜上，本案事證明確，被告於強
    制戒治處分執行完畢釋放出所後，五年以內再犯本案施用第
    一級毒品犯行應堪認定，應予依法論罪科刑。
二、核被告所為，係犯毒品危害防制條例第十條第一項之施用第
    一級毒品罪。被告施用第一級毒品海洛因前、後非法持有第
    一級毒品海洛因之低度行為，應為施用該毒品之高度行為所
    吸收，不另論罪。被告先後二次施用第一級毒品海洛因之行
    為，時間緊接，方法相同，所犯係犯罪構成要件相同之罪名
    ，顯係基於概括犯意而為，為連續犯，應依刑法第五十六條
    規定論以一罪並加重其刑。原公訴意旨雖未敘及被告於九十
    四年五月二十五日下午三時四十分許為警採集其尿液前二十
    六小時內某時許，另有施用第一級毒品海洛因一次之犯行，
    惟此部分與公訴人提起公訴之犯罪事實既有連續犯之裁判上
    一罪關係，應為起訴效力所及，且經檢察官移送併案審理（
    臺灣板橋地方法院檢察署九十四年度毒偵字第二九九六號）
    ，本院自應併予審究。又被告前因施用第一級毒品案件，經
    本院以九十二年度板簡字第六０七號判處有期徒刑六月，如
    易科罰金，以三百元折算一日確定，於九十三年七月九日執
    行徒刑完畢，有臺灣高等法院被告前案紀錄表一件在卷足憑
    ，其於五年以內再犯本案有期徒刑以上之罪，為累犯，應依
    刑法第四十七條規定加重其刑，並依同法第七十條規定遞予
    加重其刑。爰審酌被告前已因施用毒品，獲得不起訴處分之
    寬典，復入監執行徒刑完畢，竟仍不能戒除毒癮，再次漠視
    法令禁制而犯本罪，惟其施用毒品所生危害，實以自戕身心
    健康為主，對於他人生命、身體、財產等法益，尚無明顯而
    重大之實害，暨其施用毒品之次數、犯罪後坦承犯行之態度
    等一切情狀，量處如主文所示之刑，以示懲儆。
三、又扣案之第一級毒品海洛因一包（驗餘淨重０．０三公克）
    ，不問屬於犯人與否，應依毒品危害防制條例第十八條第一
    項前段規定沒收銷燬之。又扣案之殘渣袋二只，因均附著第
    一級毒品海洛因粉末（量微無法析離砰重）而無法分離，均
    應併依前開規定沒收銷燬之。另扣案之已使用注射針筒一支
    ，係被告所有供施用第一級毒品海洛因所用之物，業經其供
    承在卷，爰依刑法第三十八條第一項第二款規定宣告沒收。
據上論斷，應依刑事訴訟法第二百九十九條第一項前段，毒品危
害防制條例第十條第一項、第十八條第一項前段，刑法第十一條
前段、第五十六條、第四十七條、第三十八條第一項第二款，判
決如主文。
本案經檢察官陳鴻濤到庭執行職務。
中　　華　　民　　國　　94　　年　　9 　　月　　7 　　日
                  刑事第七庭審判長法　官　胡　堅　勤
                                  法　官　李　君　豪
                                  法  官  王　瑜　玲
上列正本證明與原本無異。
如不服本判決，應於判決送達後10日內向本院提出上訴狀（應附
繕本），上訴於臺灣高等法院。
中　　華　　民　　國　　94　　年　　9 　　月　　7 　　日
                                  書記官  黃  頌  棻
附錄本案論罪科刑法條全文：
毒品危害防制條例第十條
施用第一級毒品者，處六月以上五年以下有期徒刑。
施用第二級毒品者，處三年以下有期徒刑。
